sk-SK: Dom a záhrada > Bazény a vírivky > Príslušenstvo pre bazény a vírivky > Nafukovačky do bazéna a ležadlá pri bazéne: Nafukovacie ostrovy; Nafukovačky do bazéna; Hojdacie siete do bazéna; Ležadlá pri bazéne
el: Σπίτι & κήπος > Πισίνα & Spa > Αξεσουάρ πισίνας & σπα > Φουσκωτά & ξαπλώστρες πισίνας: Πλωτά νησιά πισίνας; Φουσκωτά πισίνας; Αιωρούμενες ξαπλώστρες πισίνας; Ξαπλώστρες πισίνας
da: Hjem og have > Pool og spa > Pool og spa – tilbehør > Flydere og hvilestole til swimmingpools: Flydende øer til poolen; Flydere; Hængekøjer til poolen; Hvilestole til swimmingpools
ko: 가정/원예 용품 > 수영장/스파 > 수영장/스파 부대용품 > 수영장용 튜브/공기 매트리스: 수영장 플로팅 아일랜드; 수영장용 튜브; 수영장 해먹; 수영장용 공기 매트리스
hr-HR: Dom i vrt > Bazeni i toplice > Oprema za bazen i toplice > Luftići i ležaljke za bazen: Otoci za napuhavanje za bazen; Luftići; Viseće mreže za bazen; Ležaljke
ru: Дом и сад > Бассейны и джакузи > Аксессуары для бассейнов и джакузи > Надувные матрасы и кресла для бассейнов: Плавучие острова для бассейнов; Надувные матрасы для бассейнов; Гамаки для бассейна; Кресла для бассейнов
it: Casa e giardino > Piscine e spa > Accessori piscina e spa > Materassini/poltrone galleggianti piscina: Isole galleggianti in piscina; Galleggianti per piscina; Amache da piscina; Lettini da piscina
sl-SI: Dom in vrt > Bazeni in kopališča > Dodatki za bazene in kopališča > Plavalne blazine in ležalniki za bazene: Plavajoči otoki za bazen; Plavalne blazine za bazene; Viseče mreže za bazen; Ležalniki za bazene
en: Home & Garden > Pool & Spa > Pool & Spa Accessories > Pool Floats & Loungers: Pool Floating Islands; Pool Floats; Pool Hammocks; Pool Loungers
vi: Nhà và vườn > Bể bơi và spa > Phụ kiện bể bơi và spa > Phao nổi & thư giãn trong bể bơi: Đảo phao nổi; Phao nổi trong bể bơi; Võng hồ bơi; Phao nằm trong bể bơi
th: บ้านและสวน > สระว่ายน้ำและสปา > อุปกรณ์สระว่ายน้ำและสปา > ที่นอนและแพยางเป่าลม: เกาะลอยน้ำในสระว่ายน้ำ; แพยาง; เปลญวนริมสระว่ายน้ำ; ที่นอนริมสระ
ja: ホーム・ガーデン > プール・スパ > プール・スパ関連用品 > プール用うき輪・フロート: プール用浮島; プールフロート; プール用ハンモック; プールラウンジャー
nl: Huis en tuin > Zwembaden en spa's > Accessoires voor zwembaden en spa's > Opblaas- en ligbedden voor het zwembad: Drijvende zwembadeilanden; Opblaasbedden voor het zwembad; Zwembadhangmatten; Ligbedden voor het zwembad
lt-LT: Namai ir sodas > Baseinai ir SPA > Baseinų ir SPA priedai > Pripučiami čiužiniai ir gultai baseinams: Plūduriuojančios baseino salos; Pripučiami čiužiniai baseinams; Baseino hamakai; Baseinų gultai
tr: Ev ve Bahçe > Havuz ve Spa > Havuz ve Spa Aksesuarları > Havuz için Şişme Yataklar ve Şezlonglar: Havuzda Yüzen Adalar; Havuz Şişme Yatakları; Havuz Hamakları; Havuz Şezlongları
ro-RO: Casă și grădină > Piscină și spa > Accesorii pentru piscină și spa > Accesorii plutitoare și șezlonguri pentru piscină: Insule plutitoare pentru piscină; Accesorii plutitoare; Hamace pentru piscină; Șezlonguri pentru piscină
de: Heim & Garten > Pool & Spa > Pool- & Whirlpool-Zubehör > Badeinseln & Schwimmliegen: Schwimmende Inseln für Pools; Badeinseln; Pool-Hängematten; Schwimmliegen
sv: Hem och trädgård > Pool och spa > Pool- och spatillbehör > Badmadrasser och flytfåtöljer: Badmadrasser; Badmadrasser; Poolhängmattor; Flytfåtöljer
pl: Dom i ogród > Baseny i spa > Akcesoria do basenów i spa > Zabawki dmuchane i leżaki do basenów: Pływające wyspy do basenów; Zabawki dmuchane do basenów; Hamaki basenowe; Leżaki do basenów
es: Casa y jardín > Piscina y spa > Accesorios para piscinas y jacuzzis > Colchonetas y flotadores para piscina: Islas flotantes para piscina; Colchonetas; Hamacas para piscina; Flotadores
zh-CN: 家居与园艺 > 泳池/水疗 > 泳池/水疗配件 > 水上浮床/躺椅: 泳池浮岛; 泳池浮床; 泳池吊床; 泳池躺椅
fi: Koti ja puutarha > Uima-allas ja spa > Uima-allas- ja spa-tarvikkeet > Uima-altaan uima- ja kelluntapatjat: Uima-altaan kelluvat saaret; Uima-altaan uimapatjat; Uima-allasriippumatot; Uima-altaan kelluntapatjat
pt-PT: Casa e jardim > Piscina e spa > Acessórios de piscina e spa > Boias e colchões de piscina: Ilhas flutuantes para piscina; Boias de piscina; Redes de piscina; Colchões de piscina
hu: Otthon és kert > Medence és fürdő > Medence- és fürdőkiegészítők > Medence-úszók és -nyugágyak: Medence úszó szigetek; Medence-úszók; Függőágyak medence mellé; Medence-nyugágyak
pt-BR: Casa e jardim > Piscina e spa > Acessórios para piscinas e spa > Cadeiras e sofás para piscina: Ilhas flutuantes para piscina; Cadeiras para piscina; Redes para piscina; Espreguiçadeiras para piscina
bg-BG: Дом и градина > Басейн и спа > Аксесоари за басейн и спа > Плувни играчки и шезлонги за басейн: Плаващи острови за басейни; Плувни играчки; Хамаци за басейн; Шезлонги за басейн
fr: Maison et jardin > Piscine et spa > Accessoires pour piscines et spas > Fauteuils et matelas de piscine: Îles flottantes pour piscine; Fauteuils de piscine; Hamacs de piscine; Matelas de piscine
zh-TW: 居家和庭園 > 泳池與 SPA > 泳池/SPA 配件 > 泳池充氣用品/躺椅: 泳池漂浮島; 泳池充氣用品; 泳池吊床; 泳池躺椅
cs: Dům a zahrada > Bazény a lázně > Bazény a lázně – příslušenství > Bazénová lehátka a matrace: Plovoucí ostrovy do bazénu; Nafukovací doplňky do vody; Houpací sítě k bazénu; Bazénová lehátka
nb: Hjem og hage > Basseng og spa > Tilbehør for basseng og spa > Flytemadrasser og bassengstoler: Flytende øyer til basseng; Flytemadrasser til basseng; Hengekøyer til basseng; Bassengsenger